# 请教陈版劳保用品是否属于职工薪酬核算范围？

提问人：yue907 时间：2013-12-16 14:21:53
请教陈版劳动用品领用是否需通过应付职工薪酬核算，如果属于，是否应按照领用部门分别计入生产成本，制造费用，管理销售费用里？

回答人：chenyiwei
不需要通过“应付职工薪酬”核算。因为这不是员工为企业提供服务所应得的劳动报酬，而是企业按照法律规定应当提供给员工的基本安全条件，且理论上仅应当在工作时间、工作场所内使用，而不可能用于个人消费支出。会计处理直接借记成本、费用科目，贷记“低值易耗品”等科目。金额较大的项目也可能采用按期摊销的方式。